【裁判字號】    98,簡聲抗,9
【裁判日期】    990630
【裁判案由】    公示送達
【裁判全文】
臺灣士林地方法院民事裁定  98年度簡聲抗字第9號
抗  告  人  甲○○
相  對  人  艾克普食品股份有限公司
法定代理人  乙○○
上列抗告人聲請對相對人為公示送達事件，抗告人對於民國98年
7月31 日本院內湖簡易庭所為98年度湖聲字第36號裁定，提起抗
告，本院裁定如下：
    主      文
原裁定廢棄。
准將抗告人對相對人所發如附件所示之意思表示為公示送達。
聲請及抗告程序費用共新臺幣貳仟元由相對人負擔。
    事實及理由
一、抗告人以不知相對人住居所為由，聲請對相對人公示送達如
    附件所示之債權讓與通知（下稱系爭通知）。原裁定則以：
    抗告人並未向相對人法定代理人乙○○之戶籍地址「臺北市
    ○○區○○路1 段127 巷14號3樓」為送達，未就相對人及
    其法定代理人之住所均已盡查明義務，尚難認相對人有住居
    所不明之情為由，而駁回抗告人之聲請。
二、抗告人不服原裁定，提起抗告，其意旨略以：抗告人以存證
    信函寄送系爭通知至相對人公司所在地「臺北縣汐止市○○
    路○ 段483 號2 樓」，惟該址目前已由北大文理補習班使用
    中，無從送達；嗣抗告人亦將系爭通知寄送至相對人法定代
    理人乙○○之戶籍地址「臺北市○○區○○路1 段127 巷14
    號3 樓」，惟乙○○未居住於上開戶籍地址，亦未能送達。
    故抗告人顯非因己之過失而不知相對人之住居所，應得聲請
    對相對人公示送達系爭通知等語，並聲明請求：廢棄原裁定
    ，准予就系爭通知對相對人為公示送達。
三、按表意人非因自己之過失，不知相對人居所者，得依民事訴
    訟法公示送達之規定，以公示送達為意思表示之通知，此觀
    諸民法第97條自明。次按依非訟事件法第46條準用民事訴訟
    法第492 條之規定，抗告法院認抗告為有理由者，應廢棄或
    變更原裁定；非有必要，不得命原法院或審判長更為裁定。
四、經查，相對人公司登記之營業所所在地雖為「臺北縣汐止市
    ○○路○ 段483 號2 樓」，惟相對人已未於該址居住營業，
    該址現由第三人北大文理補習班使用中等情，有相對人公司
    變更登記表、照片附於原審卷可參（原審卷第9 頁、第11頁
    ），並經臺北縣政府警察局汐止分局於99年6 月23日以北縣
    警汐刑字第0990021138號函查覆「相對人公司未設籍於臺北
    縣汐止市○○路○ 段483 號2 樓，現址為北大補習班使用」
    等語屬實。又抗告人寄送至相對人法定代理人乙○○戶籍地
    址之信件，亦經郵局以「原址查無此人」為由退回，亦經本
    院依職權調閱臺灣臺北98年度審聲字第535 號卷宗查核無訛
    。堪認相對人確有應為送達處所不明之情形，且抗告人非因
    自己之過失而不知相對人之營業所或住居所。揆諸前揭規定
    ，抗告人聲請對相對人公示送達系爭通知之意思表示，於法
    相合，應予准許。原審駁回抗告人之聲請，自有未洽，抗告
    意旨指摘原裁定不當，求予廢棄改裁，為有理由，爰裁定如
    主文第1 、2 項所示。
五、爰裁定如主文。
中    華    民    國    99    年    6     月    30    日
                  民事第二庭  審判長法  官  方彬彬
                                    法  官  周群翔
                                    法  官  王怡雯
以上正本證明與原本無異。
本件裁定不得再抗告。
中    華    民    國    99    年    7     月    5     日
                                    書記官  桂大永

司法院資訊處製作；財團法人民間司法改革基金會備份。
